【裁判字號】    98,審易,691
【裁判日期】    980828
【裁判案由】    竊盜
【裁判全文】
臺灣桃園地方法院刑事判決             98年度審易字第691號
公  訴  人  臺灣桃園地方法院檢察署檢察官
被      告  乙○○
上列被告因竊盜案件，經檢察官提起公訴（98年度偵字第2677、
8036號），被告於本院準備程序進行中，就被訴事實為有罪之陳
述，經本院告知簡式審判程序意旨，並聽取公訴人及被告之意見
後，本院裁定改依簡式審判程序審理，茲判決如下：
    主      文
乙○○竊盜，累犯，處有期徒刑伍月，如易科罰金，以新臺幣壹
仟元折算壹日；又竊盜，累犯，處有期徒刑伍月，如易科罰金，
以新臺幣壹仟元折算壹日；應執行有期徒刑捌月，如易科罰金，
以新臺幣壹仟元折算壹日。
    事實及理由
一、犯罪事實：緣乙○○於(一)民國91年間因搶奪案件，經本院以
    91年度訴字第1714號判決判處有期徒刑8 月確定；(二)又於92
    年間因竊盜案件，經本院以92年度簡上字第369 號判決判處
    有期徒刑3 月確定；(三)另於92年間因施用毒品案件，經本院
    以92年度訴字第1681號判決判處有期徒刑8 月確定，上開(二)
    、(三)二罪嗣經本院以93年度聲字第1593號裁定應執行有期徒
    刑10月確定，並與上開有期徒刑8 月接續執行，於94年4 月
    9 日執行完畢；再於94年間分別因竊盜、施用毒品、竊盜案
    件，經本院以94年度壢簡字第891 號、94年度訴字第1344號
    、94年度壢簡字第1736號判決各判處有期徒刑6 月、9 月、
    5 月確定，嗣經本院以95年度聲字第2307號裁定應執行有期
    徒刑1 年6 月確定，於96年5 月15日執行完畢（於本案均構
    成累犯）。於97年間再因竊盜案件，經本院以97年度壢簡字
    第1003號判決判處有期徒刑4 月確定，於98年1 月23日執行
    完畢（於本案不構成累犯）。詎其猶不知悔改，竟意圖為自
    己不法之所有，先於97年7 月15日上午11時16分許，在設於
    桃園縣桃園市○○街116 號之「彥霖室內設計公司」內，佯
    裝欲委託設計裝修房屋，趁機竊取甲○○之同廠牌型號行動
    電話1 支得逞。復又意圖為自己不法之所有，於97年7 月16
    日上午10時40分許，在設於桃園縣八德市○○路1033之2 號
    之「宏恩眼鏡行」內，佯裝購買眼鏡，趁隙竊取丙○○所有
    之宏達牌型號為P3452 行動電話1 支得手；嗣經丙○○、甲
    ○○報警後循線查獲。
二、證據名稱：
  (一)被告乙○○於本院審理時之自白。
  (二)被害人丙○○於警詢及檢察官偵查時之指述。
  (三)被害人甲○○於警詢及本院審理時之指述。
  (四)桃園縣政府警察局八德分局刑案現場勘察紀錄表、內政部警
    政署刑事警察局97年9 月30日刑紋字第0970142044號鑑驗書
    、現場照片14張及監視器翻拍照片16張。
  (五)臺灣高等法院被告前案紀錄表1 份。
三、附記事項：
    按刑法第41條第1 項、第2 項原係規定：「犯最重本刑為5
    年以下有期徒刑以下之刑之罪，而受6 個月以下有期徒刑或
    拘役之宣告者，得以新臺幣1 千元、2 千元或3 千元折算一
    日，易科罰金。但確因不執行所宣告之刑，難收矯正之效，
    或難以維持法秩序者，不在此限」、「前項規定於數罪併罰
    ，其應執行之刑未逾6 月者，亦適用之」，意即對於數罪併
    罰之案件，雖各宣告刑依法均得易科罰金，然若定應執行之
    刑已超過6 個月，仍不得易科罰金。惟查，被告行為後，司
    法院大法官會議已於98年6 月19日公布第662 號解釋，該解
    釋文認為：「中華民國94年2 月2 日修正公布之現行刑法第
    41條第2 項規定，關於數罪併罰，數宣告刑均得易科罰金，
    而定應執行刑逾6 個月者，排除適用同條第1 項得易科罰金
    之規定部分，與憲法第23條規定有違，並與本院釋字第366
    號解釋意旨不符，應自本解釋公布之日起失其效力。」。即
    對於數罪併罰，數宣告刑依法均得易科罰金，而定應執行之
    刑縱超過6 個月之案件，依司法院大法官會議解釋第366 號
    、662 號之解釋意旨，仍得易科罰金。從而，比較上開新舊
    法之結果，應以上開修正後之結果，較有利於被告。故應認
    被告所犯上開2 罪，各量處如主文所示之刑及依刑法第41條
    第1 項之規定，均諭知易科罰金之折算標準，並定應執行之
    刑及依上開司法院大法官會議解釋及刑法第41條第1 項之規
    定，併諭知易科罰金之折算標準，附此敘明。
四、應適用之法條：刑事訴訟法第299 條第1 項前段、第273 條
    之1 第1 項、第310 條之2 、第454 條第1 項，刑法第2 條
    第1 項但書、第320 條第1 項、第47條第1 項、第41條第1
    項前段、第51條第5 款、刑法施行法第1 條之1 第1 項、第
    2 項前段。
五、如不服本判決，得自收受送達之翌日起10日內向本院提出上
    訴狀（應附繕本），其未敘述上訴理由者，應於上訴期間屆
    滿後20日內補提理由書狀於本院，上訴於臺灣高等法院。
本案經檢察官丁俊成到庭執行職務。
中    華    民    國    98    年     8      月    28  日
                  刑事庭        法  官  林靜梅
以上正本證明與原本無異。
                                書記官  施春祝
中    華    民    國    98    年     8      月    28  日
附錄論罪科刑法條全文：
中華民國刑法第320條
意圖為自己或第三人不法之所有，而竊取他人之動產者，為竊盜
罪，處5年以下有期徒刑、拘役或5百元以下罰金。
意圖為自己或第三人不法之利益，而竊佔他人之不動產者，依前
項之規定
處斷。
前二項之未遂犯罰之。


司法院資訊處製作；財團法人民間司法改革基金會備份。
